臺灣苗栗地方法院刑事判決　　　　　　　 93年度易字第758號
公　訴　人　臺灣苗栗地方法院檢察署檢察官
被　　　告　甲○○
上列被告因違反保護令罪等案件，經檢察官提起公訴（93年度偵
字第3390號），本院判決如左：
    主  文
甲○○違反法院依家庭暴力防治法第十三條第二項第一款所為禁
止實施家庭暴力行為之裁定，累犯，處有期徒刑拾月。
    事  實
一、甲○○素行不良，有恐嚇取財、傷害、搶奪、偽造文書等前
    科。民國88年間，因犯搶奪等罪，經本院判處應執行有期徒
    刑1 年8 月，於89年1 月17日入監執行，迄90年5 月22日縮
    短刑期假釋出監，至91年6 月12日假釋期滿未經撤銷，視為
    執行完畢（構成累犯）。
二、甲○○係乙○○之子，具有家庭暴力防治法第3 條第3 款所
    定之家庭成員關係，而乙○○業已聲請取得本院93年8 月3
    日93年度家護字第142 號民事通常保護令裁定，該裁定內容
    規定甲○○不得對乙○○實施身體或精神上不法侵害行為，
    且不得直接或間接對乙○○為騷擾之聯絡行為，且甲○○亦
    已於93年8 月19日15時許，即已收受該裁定並知悉裁定內容
    。詎甲○○竟於93年9 月14日20時50分許，故意違反上開保
    護令裁定，在乙○○位在苗栗縣銅鑼鄉朝陽村朝西50之4號
    全家」等語，致乙○○因而心生畏懼，而以言詞對乙○○為
    恐嚇之精神上不法侵害。嗣經乙○○於同日21時許，前往苗
    栗縣警察局苗栗分局銅鑼分駐所報案，始查獲上情。
二、案經告訴人乙○○訴由苗栗縣警察局苗栗分局報告臺灣苗栗
    地方法院檢察署檢察官偵查起訴。
    理  由
一、訊據被告甲○○固不否認確有收受本院上開民事通常保護令
    裁定，並知悉該保護令之內容，惟矢口否認有何犯行，辯稱
    ：伊係經告訴人乙○○陷害。伊只有說而沒有做云云。經查
    ：被告確有於上述時、地向告訴人為上開恐嚇言語及違反前
    開保護令裁定之內容等情，除據告訴人先後於警詢、偵查及
    本院審理中指訴甚詳外，並經目擊證人即被告之兄吳玉溪於
    偵查中證述明確，復有苗栗縣警察局苗栗分局93年8 月19日
    保護令執行紀錄表、本院93年度家護字第142 號民事通常保
    護令裁定各一份在卷可稽。按刑法第305 條之恐嚇罪，所謂
    以加害生命、身體、自由、名譽、財產之事，恐嚇他人者，
    係指以使人生畏佈心為目的，而通知將加惡害之旨於被害人
    而言，並不以有加害結果之發生為必要，被告既不否認確有
    恐嚇之言詞，其辯稱：尚沒有付諸行動云云，就恐嚇罪之構
    成即並無影響。次按「本法所稱家庭暴力者，謂家庭成員間
    實施身體或精神上不法侵害之行為」，家庭暴力防治法第2
    條第1 項定有明文。被告甲○○為告訴人乙○○之子，雙方
    具有家庭暴力防治法第3 條第1 款之家庭成員關係。被告以
    言詞恐嚇告訴人，核其所為，即已同時觸犯家庭暴力防治法
    第50條第1 款之違反保護令罪。又被告逕稱遭被害人陷害云
    云，然告訴人為何要陷害被告之理由，被告並未能合理說明
    ，況與被害人、證人分別為被告之父、兄，並非寇仇，何有
    誣陷被告之必要？是證被告所辯，無非係卸責之詞，不足採
    信。本件事證明確，被告犯行，應堪認定。
二、核被告所為，係犯刑法第305 條之恐嚇罪及家庭暴力防治法
    第50條第1 款之違反保護令罪。被告以一行為觸犯上開二罪
    名，應依刑法第55條想像競合犯規定，從一重依違反保護令
    罪處斷。又被告有如犯罪事實欄所示之罪刑執行情形，其於
    五年內再犯本件有期徒刑以上之罪，為累犯，應依刑法第47
    條規定，加重其刑。爰審酌被告不知悛悔，不僅否認犯行，
    且於審理中猶指係遭被害人誣陷，惡性甚重，本應從重量刑
    ，惟念本件被告之行為，對被害人所造成之不法侵害尚屬輕
    微等一切情狀，認為檢察官求處有期徒刑1 年稍嫌過重，爰
    略予減輕量處如主文所示之刑，以示懲儆。
據上論斷，依刑事訴訟法第299 條第1 項前段、家庭暴力防治法
第50條第1 款，刑法第11條前段、第305 條、第55條、第47條、
罰金罰鍰提高標準條例第1 條前段，判決如主文。
本案經檢察官劉正穆到庭執行職務。
中　　華　　民　　國　　94　　年　　5 　　月　　10　　日
                  刑事第三庭審判長法  官  劉興浪
                                  法  官  蔡志宏
                                  法  官  楊台清
右正本證明與原本無異。
如不服本判決，應於判決送達後十日內向本院提出上訴狀（應抄
附繕本）。告訴人或被害人如對於本判決不服者，應具備理由請
求檢察官上訴，其上訴期間之計算係以檢察官收受判決正本之日
期為準。
                                  書記官  王月香
中　　華　　民　　國　　94　　年　　5 　　月　　16　　日
附錄本判決論罪科刑法條全文：
家庭暴力防治法第五十條：
違反法院第十三條、第十五條所為之下列裁定者，為本法所稱之
違反保護令罪，處三年以下有期徒刑、拘役或科或併科新臺幣十
萬元以下罰金：
一  禁止實施家庭暴力行為。
二  禁止直接或間接騷擾、接觸、通話或其他連絡行為。
